# 求助陈版，存在大额商誉公司收购价小于净资产账面价值如何处理问题

提问人：j3yyxh 时间：2019-03-13 17:40:04
陈版您好，我正在参与一家公司的收购项目财务尽调，有些问题想要请教您。
收购标的公司系原股东收购而来， 2018 年末未审计净资产账面价值约 15亿元，其中商誉有 5 亿元。
由于原股东资金链紧张，收购方与原股东谈妥 14 亿元收购。评估师给出的净资产公允价值师约 11 亿元
这样就会产生合并报表的问题了。公司这次合并是确认 5 亿元的商誉，并且在期末合并报表确认 1 个亿的营业外收入，还是本次合并仅确认 4 亿商誉。如果确认 4 亿商誉，那 2018 年合并报表是否需要体现商誉减值？
事实上，由于标的公司经营情况良好，每年稳定有 8000 千万利润，且回款情况稳定，其实没有啥减值迹象；并且进行商誉减值会严重影响被收购企业利润，从而影响标的企业之后的上市或者收购，客户极力反对。
谢谢您的答疑解惑。

回答人：chenyiwei
在非同一控制下企业合并的购买日 PPA（购买对价分摊）中，是不考虑被收购方原有的商誉和递延所得税资产/负债的，而是按本次收购的总成本减去取得被收购方可辨认净资产公允价值份额重新计算商誉，被收购方账面上原有的商誉不应体现在收购方的合并报表中。所以收购成本 14 亿元，评估师给出的净资产公允价值约 11 亿元，简单测算的商誉金额为 3 亿元。